---
pagetitle: "LatinR 2023"
toc: false
page-layout: custom
---

```{css echo=FALSE}
.card-header-keynote{
  background-color: #FDC08666;
  font-weight: bold;
}

.cards-display{
  display: grid;
}

.html-fill-container > .html-fill-item {
  flex: inherit;
}
```


::: {.content-visible when-profile="es"}
::: grid
::: {#banner .g-col-12}
# LatinR 2023

## Conferencia Latinoamericana sobre Uso de R en Investigación + Desarrollo

### 18 al 20 de octubre de 2023 - Montevideo, Uruguay {style="max-width: fit-content; max-width: -moz-fit-content;"}

</section>

<br>

<center><a href='/blog/es/2023-04-24-presentacion-trabajos-2023.html'><button type="button" class="btn btn-light btn-lg">Convocatoria a presentar trabajos</button></a></center>

<br>
:::
:::

## Conferencias

```{r}
#| results: asis
#| echo: false
source(here::here("R/generar-info-keynotes.R"))
info_keynotes <- generar_info_keynotes()

generar_cards_keynotes(info_keynotes, col_info = "", width_col = "20%")

```


:::

::: {.content-visible when-profile="en"}
::: grid
::: {#banner .g-col-12}
# LatinR 2023

## Latinamerican Conference About the Use of R in R&D

### October 18-20, 2023 - Montevideo, Uruguay {style="max-width: fit-content; max-width: -moz-fit-content;"}

</section>

<br>

<center><a href='/blog/en/2023-04-24-submissions-2023.html'><button type="button" class="btn btn-light btn-lg">Call for papers</button></a></center>

<br>
:::
:::

## Keynotes

```{r}
#| results: asis
#| echo: false
source(here::here("R/generar-info-keynotes.R"))
info_keynotes <- generar_info_keynotes()

generar_cards_keynotes(info_keynotes, col_info = "", width_col = "20%")

```

:::

::: {.content-visible when-profile="pt"}
::: grid
::: {#banner .g-col-12}
# LatinR 2023

## Conferência Latino-Americana sobre o Uso de R em Pesquisa e Desenvolvimento

### 18 a 20 de outubro de 2023 - Montevideo, Uruguay {style="max-width: fit-content; max-width: -moz-fit-content;"}

</section>

<br>

<center><a href='/blog/pt/2023-04-24-submissao-de-trabalhos-2023.html'><button type="button" class="btn btn-light btn-lg">Chamada de submissão de trabalhos</button></a></center>

<br>
:::
:::

## Palestrantes principais

```{r}
#| results: asis
#| echo: false
source(here::here("R/generar-info-keynotes.R"))
info_keynotes <- generar_info_keynotes()

generar_cards_keynotes(info_keynotes, col_info = "", width_col = "20%")

```

:::
