---
title: "Equipe organizadora"
knitr:
  opts_chunk: 
    echo: false
    message: false
    warning: false
---
```{css echo=FALSE}
.card-header-chairs{
  background-color: #FDC08666;
  font-weight: bold;
}
.card-header-team{
  background-color: #BEAED47A;
  font-weight: bold;
}
.cards-display{
  display: grid;
}
```


```{r}
source(here::here("R/functions-team.R"))

team_raw <- yaml::read_yaml("team.yml", readLines.warn = FALSE)

chairs_list <- team_raw[[1]] |> 
  extract_people()  |> 
  dplyr::group_split(name_complete)

organizers_list <- team_raw[[3]] |>
  extract_people() |> 
  dplyr::group_split(name_complete)

```


## Sobre nós

Em 25 de outubro de 2017, Heather Turner fez um anúncio no Slack R User Group (RUG) Organizers: o Comitê da Conferência da R Foundation estava interessada na ascensão de eventos sobre R focado na academia nas regiões não cobertas pelo useR! Em menos de uma semana, nós organizamos nossa primeira video conferência para começar a pensar como lidar com este desafio. Esta resposta rápida não foi um resultado de mera sorte, mas a consequência de um ano no qual a comunidada R através de seus RUGs locais e presença em mídias sociais se fortaleceu na América do Sul. Até meados de novembro tudo estava preparado: um nome, um local, uma data e um comitê organizacional internacional motivado. A primeira edição foi em Buenos Aires, Argentina e a segunda em Santiago de Chile, Chile. Após as edições virtuais entre 2020 e 2022, este ano a comunidade R na América Latina se reunirá em Montevideo, Uruguai.

### Presidentes LatinR

```{r}
bslib::layout_column_wrap(class = "cards-display",
  width = 1 / 2,
  gap = "0.5cm",
  height = 100,
  generate_card(chairs_list[[1]], class_group =  "card-header-chairs"),
  generate_card(chairs_list[[2]], class_group =  "card-header-chairs"),
  generate_card(chairs_list[[3]], class_group =  "card-header-chairs")
  
)
```


### Comitê científico

Em breve!

### Comitê organizador

```{r}
bslib::layout_column_wrap(
  class = "cards-display",
  width = 1 / 2,
  gap = "0.5cm",
  height = 100,
  generate_card(organizers_list[[1]]),
  generate_card(organizers_list[[2]]),
  generate_card(organizers_list[[3]]),
  generate_card(organizers_list[[4]]),
  generate_card(organizers_list[[5]]),
  generate_card(organizers_list[[6]]),
  generate_card(organizers_list[[7]]),
  generate_card(organizers_list[[8]]),
  generate_card(organizers_list[[9]]),
  generate_card(organizers_list[[10]]),
  generate_card(organizers_list[[11]]),
  generate_card(organizers_list[[12]]),
  generate_card(organizers_list[[13]]),
  generate_card(organizers_list[[14]]),
  generate_card(organizers_list[[15]]),
  generate_card(organizers_list[[16]])
)
```


<!-- font awesome -->

```{=html}
<script src="https://kit.fontawesome.com/1f72d6921a.js" crossorigin="anonymous"></script>
```
<!-- font awesome -->
